【裁判字號】    90,交抗,72
【裁判日期】    900730
【裁判案由】    聲明異議
【裁判全文】
臺灣高等法院高雄分院交通事件裁定                    九十年度交抗字第七二號
    抗告人即
    受處分人    甲○○
右抗告人因違反道路交通管理處罰條例案件，不服臺灣高雄地方法院中華民國九十年
七月二日所為裁定（九十年度交聲字第三００號），提起抗告，本院裁定如左：
    主文
抗告駁回。
    理由
一、抗告意旨旨略以：(一)抗告人甲○○於民國九十年四月十六日十一時五十六分駕駛
    ＹＶ—二二○八號自用小客車路經高速公路南下３６０．３公里路段，因該段時
    速由１００公里／小時變更為９０公里／小時，上北、南下路中央在路寬各為三
    線道以上未立限速標誌以提醒駕駛人注意，為路政機關措施之缺失，有引導駕駛
    人犯法之嫌。(二)據本件員警陳建成在原審到庭證稱「本路段時速限制雖為每小時
    九十公里，惟可寬限至一○三公里不予處罰」（九十年六月二十九日鈞院調查庭
    作證）。(三)本件車主洪陳坤日於九十年五月九日向原審法院提出異議，因程序錯
    誤被原審法院九十年五月十五日九十年度交聲字第二六二號刑事裁定書裁定駁回
    （九十年五月二十一日十四時接獲裁定書），抗告人立即（同日）於九十年五月
    二十一日十五時向高雄市交通事件裁決所到案接受裁決（原通知單應到案時間為
    九十年五月二十日正逢星期日），並無逾越到案時間。(四)本件純為「違反速限」
    事件，應依據「道路交通管理處罰條例」第四十條「行車速度超過規定最高時速
    ，或低於規定之最低時速‧‧‧處一千二百元以上二千四百元以下罰鍰‧‧‧」
    之規定辦理。且本件僅超速「十三公里」（即超過最高時速未滿二十公里），依
    據交通事件統一裁罰標準表規定「限期內到案聽候裁決者處罰一七○○元」。(五)
    縱上以上事實以及法律規定，懇請鈞院將原裁定主文第二項予以撤銷，並依法裁
    決，以維人民權益，並請依據行政程序法第七條第二款之原則，重新對人民權益
    損害最少之裁定，至感德便。
二、經查：(一)抗告人確有於舉發單所指之時間，駕駛車牌號碼ＹＶ—二二○八號自用
    小客車以時速一○三公里超速行駛，為抗告人所是認，且經舉發本件之員警陳建
    成在原審到庭證稱：「本路段之時速限制是九十公里」等語明確，並提出本路段
    之時速標誌相片多張為證，復有內政部警政署國道公路警察局第五隊岡山分隊摯
    單公警局交字第ＺＥ0000000號違規通知單影本在卷，可堪認定；(二)原舉
    發通知單記載應到案日期為九十年五月二十日，而該日恰為星期日，且抗告人於
    同年月二十一日至高雄市交通事件裁決所接受裁決，此有該裁決所九十年五月二
    十一日高市交裁字第３２－ＺＥ0000000違反道路交通管理事件裁決書及
    九十年六月十一日移送書在卷可按；(三)又汽車行駛於高速公路，而不遵管制之規
    定者，舉發單位雖可依道路交通管理處罰條例第三十三條第一項之規定，處汽車
    駕駛人新台幣三千元以上六千元以下之罰鍰，惟仍應依違規情節之輕重，及參酌
    違反道路交通管理事件統一裁罰標準表所列事項，為適當之裁罰，高雄市交通事
    件裁決所未斟酌及此，而對抗告人裁處最重之新台幣六千元罰鍰，尚有未洽。原
    審因而將原處分撤銷，並參酌違反道路交通管理事件統一裁罰標準表所列事項，
    改裁四千元罰鍰，經核其認事用法並無不當。至抗告人所稱：道路沒有速限標示
    ，經查依證人陳建成所提出之相片，該路段之道路兩旁確有速限九十公里（時速
    ）之標示；而其所稱：據本件員警陳建成在原審到庭證稱「本路段時速限制雖為
每小時九十公里，惟可寬限至一○三公里不予處罰」云云，經查閱該日筆錄，證
    人並未為如此陳述，抗告人此部分所述顯乏依據。又本件抗告人所違反者依道路
    交通管理處罰條例第三十三條規定，與其所稱之道路交通管理處罰條例第四十條
    規定並無關係，自無依照該第四十條規定予以裁處罰鍰之理。綜上所述，本件抗
    告為無理由，應予駁回。
爰依道路交通案件處理辦法第二十六條，刑事訴訟法第四百十二條，裁定如主文。
中    華    民    國      九十      年       七       月     三十       日
                              臺灣高等法院高雄分院刑事第七庭
                                  審判長法官  王光照
                                        法官  黃壽燕
                                        法官  黃仁松
右正本證明與原本無異。
不得再抗告。
                                      書記官  呂明燕
中    華    民    國      九十      年       七       月     三十一     日
                                                                        Ｋ


司法院資訊處製作；財團法人民間司法改革基金會備份。
